【裁判字號】    95,訴,1504
【裁判日期】    950602
【裁判案由】    毒品危害防制條例
【裁判全文】
臺灣高雄地方法院刑事判決              95年度訴字第1504號
公  訴  人  臺灣高雄地方法院檢察署檢察官
被      告  甲○○
上列被告因違反毒品危害防制條例案件，經檢察官提起公訴（95
年度毒偵字第2679號），本院準備程序進行中，因被告就被訴事
實為有罪之陳述，經本院告知簡式審判程序意旨，並聽取公訴人
及被告之意見後，本院合議庭裁定由受命法官獨任依簡式審判程
序審理，判決如下：
    主  文
甲○○連續施用第一級毒品，累犯，處有期徒刑壹年貳月。扣案
之海洛因壹包 (含包裝袋，淨重零點貳伍公克，包裝重零點壹陸
公克)沒收銷燬之。
    事  實
一、甲○○前因施用毒品案件，經依本院88年度毒聲字第8318號
    裁定送觀察、勒戒後，均有繼續施用毒品之傾向，經依本院
    88年度毒聲字第9029號裁定令入戒治處所強制戒治1 年，於
    89年5 月19日依本院89年度毒聲字第3357號裁定停止戒治付
    保護管束 (接續執行徒刑)， 於89年11月22日保護管束期滿
    未經撤銷視為執行完畢。復於91年間，因施用第一級毒品海
    洛因案件，經依本院91年度毒聲字第7505號裁定令入戒治處
    所強制戒治1 年，並經檢察官提起公訴，經本院於92年4 月
    28日以92年度訴字第394 號判決判處有期徒刑1 年，強制戒
    治部分於92年6 月25日入臺灣屏東戒治所執行，嗣因新修正
    毒品危害防制條例於93年1 月9 日生效施行而釋放，視為強
    制戒治執行完畢，徒刑部分亦於94年7 月6 日因縮短刑期執
    行完畢。詎其猶不知悛悔，復基於施用第一級毒品海洛因之
    概括犯意，於前開強制戒治執行完畢釋放後5 年內，自95年
    1 月15、16日 (起訴書誤載為94年7 月中旬，業經公訴人當
    庭更正)起 至同年2 月22日某許止，在高雄市旗津區旗下巷
    29 號 住處內，以將海洛因摻入香菸點燃之方式，連續施用
    第一級毒品海洛因多次，約5 至7 天施用1 次。嗣於95年2
    月22 日13 時20分許，為警在高雄市旗津區復興巷181 之7
    號鐵捲門處，當場查獲其丟棄之第一級毒品海洛因1 包 (淨
    重0.25 公 克，空包裝重0.16公克)， 並採集尿液送驗呈嗎
    啡陽性反應，而查悉上情。
三、案經高雄市政府警察局鼓山分局報請臺灣高雄地方法院檢察
    署檢察官偵查起訴。
    理  由
一、本件被告甲○○係犯毒品危害防制條例第10條第1 項之施用
    第一級毒品罪，其法定刑為死刑、無期徒刑、最輕本刑為3
    年以上有期徒刑以外之罪，於準備程序進行中，被告就被訴
    事實為有罪之陳述，由受命法官告知簡式審判程序之要旨並
    聽取其與公訴人之意見，經被告同意適用簡式審判程序後，
    本院亦認無不得或不宜改依簡式審判程序進行之處，爰依刑
    事訴訟法第273 條之1 第1 項、第284 條之1 規定，本院合
    議庭裁定裁定本件由受命法官獨任進行簡式審判程序，合先
    敘明。
二、上揭事實，業據被告甲○○坦承不諱，並有高雄市立凱旋醫
    院95年3 月8 日出具之編號A00000000 號濫用藥物尿液檢驗
    報告 (檢驗編號：E053) 、高雄市政府警察局鼓山分局95年
    度查獲毒品案件嫌疑人尿液代碼姓名對照表 (代碼：E053)
    各1 紙附卷可按，此外，復有被告丟棄之白粉1 包扣案可資
    佐證，而上開白粉1 包經送請法務部調查局鑑定之結果，亦
    含有第一級毒品海洛因之成分 (淨重0.25公克，空包裝重
    0.16公克)， 有該局95年5 月3 日調科壹字第220023090 號
    鑑定通知書1 紙附卷可參，足徵被告之自白核與事實相符，
    堪予採信。另查，被告前因施用毒品案件，經依本院88年度
    毒聲字第8318號裁定送觀察、勒戒後，均有繼續施用毒品之
    傾向，經依本院88年度毒聲字第9029號裁定令入戒治處所強
    制戒治1 年，於89年5 月19日依本院89 年 度毒聲字第3357
    號裁定停止戒治付保護管束 (接續執行徒刑)， 於89年11月
    22日保護管束期滿未經撤銷視為執行完畢。復於91年7 月27
    日某時及同年10月14日某時，因施用第一級毒品海洛因案件
    ，經依本院91年度毒聲字第7505號裁定令入戒治處所強制戒
    治1 年，於92年6 月25日入臺灣屏東戒治所執行強制戒治，
    嗣因新修正毒品危害防制條例於93年1 月9 日生效施行而釋
    放，視為強制戒治執行完畢，此有臺灣高等法院被告前案紀
    錄表、臺灣高等法院在監在押全國紀錄表及本院被告院內索
    引卡紀錄表各1 份附卷可參，足認被告確於前開強制戒治執
    行完畢釋放後、5 年內再犯毒品危害防制條例第10條第1 項
    施用第一級毒品海洛因之罪。本件事證明確，被告犯行洵堪
    認定。
三、查海洛因係毒品危害防制條例第2 條第2 項第1 款所定之第
    1 級毒品，依法不得持有、施用。核被告所為，係犯毒品危
    害防制條例第10條第1 項之施用第一級毒品罪。其施用第一
    級毒品海洛因前後分別持有海洛因之低度行為，應為施用之
    高度行為所吸收，不另論罪。又被告多次施用第一級毒品海
    洛因，時間緊接，且犯罪基本構成要件相同，顯係基於概括
    犯意反覆為之，應依連續犯之規定論以一罪，並加重其刑。
    另被告前於91年間因違反毒品危害條例案件，經本院於92年
    4 月28日以92年度訴字第394 號判決判處有期徒刑1 年，於
    94年7 月6 日縮短刑期執行完畢，亦有臺灣高等法院被告前
    案紀錄表、臺灣高等法院在監在押全國紀錄表各1 份在卷可
    證，其有期徒刑執行完畢後5 年內再犯本件有期徒刑之罪，
    應依刑法第47條規定，論以累犯，依法加重其刑，並與前開
    加重部分遞加重之。爰審酌被告前因施用毒品案件，屢經觀
    察勒戒、強制戒治及法院科刑判決後，竟再為本件施用毒品
    犯行，足見其惡習已深，且戒絕毒癮之意志不堅，未能體悟
    施用毒品對自己、家人造成之傷害及社會之負擔，自屬可議
    ；惟念其於犯後態度良好，並能坦承犯行及施用毒品本質上
    係屬戕害自身健康之行為，尚未直接危害他人，反社會性之
    程度應屬較低等一切情狀，量處如主文所示之刑，以資懲儆
    。另扣案之白粉1 包 (淨重0.25公克，空包裝重0.16公克)
    ，經檢驗結果含有第一級毒品海洛因之成分，業如前述，不
    問屬於犯人與否，爰依毒品危害防制條例第18條第1 項前段
    規定沒收銷燬之；毒品包裝於毒品鑑驗後仍包覆毒品，包裝
    袋上有微量毒品殘留，客觀上已與毒品無法析離，亦應依前
    揭規定併予沒收銷燬之，至於送驗耗費之海洛因，既已滅失
    不存在，自無宣告沒收銷燬之必要，附此敘明。
據上論斷，應依刑事訴訟法第273 條之1 第1 項、第284 條之1
、第299 條第1 項前段，毒品危害防制條例第10條第1 項、第18
條第1 項前段，刑法第11條、第47條、第56條，判決如主文。
中    華    民    國    95    年    6     月    2     日
                     刑事第九庭法  官  陳 建 和
上正本證明與原本無異。
如不服本判決，應於收受送達後10日內向本院提出上訴書狀。
中    華    民    國    95    年    6     月    5     日
                               書記官  戴 顯 澄
附錄本判決論罪科刑之法條：
毒品危害防制條例第10條
施用第一級毒品者，處六月以上五年以下有期徒刑。
施用第二級毒品者，處三年以下有期徒刑。


司法院資訊處製作；財團法人民間司法改革基金會備份。
